【裁判字號】    94,訴,2019
【裁判日期】    950414
【裁判案由】    商標異議
【裁判全文】
臺北高等行政法院裁定
                                     94年度訴字第02019號
原      告  喜多納企業有限公司
代  表  人  甲○○（董事長）
訴訟代理人  孫志鴻律師
被      告  經濟部智慧財產局
代  表  人  蔡練生（局長）
訴訟代理人  丙○○
參  加  人  英商日本喜多公司
代  表  人  莊國君
訴訟代理人  乙○○
            丁○○
上列原告與被告間因商標異議事件，應命參加人獨立參加訴訟，
本院裁定如下：
    主  文
英商日本喜多公司應獨立參加本件被告之訴訟。
    理  由
一、按行政法院認為撤銷訴訟之結果，第三人之權利或法律上利
    益將受損害者，得依職權命其獨立參加訴訟，行政訴訟法第
    42條第1項定有明文。
二、原告於民國（下同）91年7 月15日以「喜多納百毒下」商標
    ，作為註冊第863207號「喜多納喜達克及圖」商標之聯合商
    標，指定使用於當時商標法施行細則第49條所定商品及服務
    分類表第5 類之中藥、西藥、胃藥、提神藥劑、藥用喉片、
    鈣片、止痛劑、維他命、口服藥液、靈芝膠囊、胚胎素膠囊
    、磁性穴道貼布、嬰兒奶粉、嬰兒食用肉食果蔬罐頭、咳嗽
    藥糖、抗潰瘍藥劑、抗過敏藥劑、鎮定劑、止瀉劑等商品，
    向被告申請註冊，經被告核准列為審定第0000000 號聯合商
    標。嗣參加人於92年4 月16日以系爭商標有違商標法第36條
    、及第37條第7 款之規定，對之提起異議，經被告審查，以
    92 年7月4 日中台異字第920500號商標異議審定書為異議成
    立之處分。原告不服，訴經經濟部以92年11月20日經訴字第
    09206223850 號訴願決定書為「原處分撤銷，由原處分機關
    另為適法處分」之決定。嗣商標法於92年11月28日修正施行
    ，依該法第86條第2 項及第89條第1 項規定，系爭審定聯合
    商標逕予註冊為獨立商標；另依同法第90條規定，本法修正
    施行前，已提出異議，尚未異議審定之案件，以本法修正施
    行前及本法修正施行後之規定均為違法事由為限，始撤銷其
    註冊；其程序則依修正後之規定辦理。本件原異議主張之條
    款業經修正為商標法第23條第1 項第12款、及第13款。案經
    被告重為審查，認系爭商標有違修正前商標法第37條第7 款
    及商標法第23條第1 項第12款之規定，以93年11月12日中台
    異字第921642號商標異議審定書為系爭第0000000 號「喜多
    納百毒下」商標（原聯合商標）之註冊應予撤銷之處分。原
    告不服，提起訴願，遭決定駁回，遂提起行政訴訟。本院於
    95年3 月31日開庭行準備程序，經命被告、參加人陳述意見
    後，認有使該參加人獨立參加訴訟之必要，爰依首揭法條規
    定，裁定如主文。
中    華    民    國    95    年     4    月   14     日
                第 二 庭 審 判 長 法  官  徐瑞晃
                                  法  官  蕭惠芳
                                  法  官  李得灶
上為正本係照原本作成。
不得聲明不服。
中    華    民    國    95    年     4    月   17     日
                                  書記官  陳清容


司法院資訊處製作；財團法人民間司法改革基金會備份。
